# 融资租赁固定资产是否属于所有权受限的资产

提问人：风清扬 888 时间：2013-11-08 15:07:31
在财务报告附注中需要披露“所有权受限的资产”，那么融资租赁固定资产是否属于一种抵押贷款性质的，应否在“所有权受限的资产”中披露呢？ 请各位前辈指教。

回答人：chenyiwei
可以这样理解，因为融资租入的固定资产，其法律上的所有权是属于出租人的，承租人只能使用，而不能再将其用于出售、抵押、对外投资等。

提问人：风梦轩 时间：2015-09-15 16:00:31
那售后回租呢？也是吗

回答人：chenyiwei
售后回租如果构成融资租赁，则租赁资产实际上是借款的抵押物，属于受限制的资产。

提问人：XJ 乔乔 时间：2017-04-17 22:14:12
陈老师，请教一下，如果按照这种逻辑，那未办理产权证明的房屋建筑物也应该属于所有权收到限制的固定资产吧？

回答人：chenyiwei
不是。未办理产权是另一类需要单独披露的情况，但不属于所有权受到限制。